# 无效探矿支出

提问人：45271025 时间：2013-02-19 17:22:23
无效的探矿支出计入当期损益，应该计入哪个科目啊？在利润表里是不是要反映在资产减值损失下面的“其他”项下？

回答人：chenyiwei
应计入“6604 勘探费用”科目： 本科目核算企业（石油天然气开采）在油气勘探过程中发生的地质调查、物理化学勘探各项支出和非成功探井等支出。

提问人：45271025 时间：2013-02-19 19:46:37
请问陈老师在利润表里是不是反映在“其他”项里？

回答人：chenyiwei
可以这样理解。如果影响较大的，建议单独添加此项目。